【裁判字號】    97,易,3
【裁判日期】    970124
【裁判案由】    竊盜
【裁判全文】
臺灣屏東地方法院刑事判決                 97年度易字第3號
公  訴  人  臺灣屏東地方法院檢察署檢察官
被      告  甲○○
上列被告因竊盜案件，經檢察官提起公訴（96年度偵字第7791號
），被告於本院準備程序中就被訴事實為有罪之陳述，經本院告
知簡式審判程序意旨，並聽取公訴人及被告之意見後，本院庭裁
定改依簡式審判程序審理，判決如下：
    主  文
甲○○犯踰越門扇，於夜間侵入住宅竊盜罪，處有期徒刑陸月。
又犯踰越門扇，於夜間侵入住宅竊盜罪，處有期徒刑陸月。又犯
踰越門扇，於夜間侵入住宅竊盜罪，處有期徒刑陸月。應執行有
期徒刑捌月。緩刑貳年，緩刑期間付保護管束。
    事  實
一、甲○○分別意圖為自己不法之所有，為下列竊盜犯行：
  (一)於民國96年7 月5 日凌晨1 時30分許，在屏東縣東港鎮○○
    里○○路73之1 號處，翻越該址浴室窗戶後，入內徒手竊取
    乙○○所有新臺幣（下同）20,500元，得手後花用無存。
  (二)復於同年月10日凌晨某時許，在上開地點，以上開方式進入
    該住宅後，徒手竊取乙○○所有16,200元及女用胸罩5 件，
    所竊現金花用一空。
  (三)於同年8 月28日凌晨1 時43分許，在上開地點，以上開方式
    進入該住宅後，徒手竊取乙○○所有之3,600 元及短褲1 件
    ，所竊現金花用無存。
    嗣經警調閱該處附近監視錄影帶後，循線查獲上情，甲○○
    並帶同警方前往屏東縣東港鎮○○街67之1 號2 樓取出乙○
    ○前開失竊之女用胸罩5 件及短褲1 件 。
二、案經屏東縣警察局東港分局報告台灣屏東地方法院檢察署檢
    察官偵查起訴。
    理  由
一、本案被告所犯竊盜罪，並非法定刑為死刑、無期徒刑或最輕
    本刑3 年以上有期徒刑之罪，亦非高等法院管轄第一審之案
    件，而被告於本院準備程序中就被訴事實為有罪之陳述，本
    院乃裁定由受命法官獨任進行簡式審判程序。又簡式審判程
    序之證據調查，依刑事訴訟法第273 條之2 規定，不受同法
    第159 條第1 項審判外陳述排除之限制，再被告對於卷內之
    各項證據，亦不爭執證據能力，故卷內所列之各項證據，自
    得作為證據，先予敘明。
二、經查，前揭犯罪事實，業據被告於警訊、偵查中及本院審理
    時坦承不諱，核與被害人乙○○及證人吳柏霆於警詢時之證
    述相符，並有照片50張以資佐證，足見被告之自白應與事實
    相符，堪予採信，從而，本件事證已臻明確，被告犯行應堪
    認定。
三、核被告所為，均係犯刑法第321 條第1 項第1 款、第2 款踰
    越門扇，於夜間侵入住宅竊盜罪。被告3 次竊盜犯行，係分
    別基於不同之竊盜犯意為之，且該3 次犯行有相當之時間間
    隔，顯非基於同一竊盜犯意接續為之，自應予分論併罰。爰
    審酌被告前無任何前科，有臺灣高等法院被告前案紀錄表可
    稽，其素行良好，且本次其所取之財物價值不高，行竊之手
    段亦未具有強烈之破壞性，犯罪後又已與被害人乙○○達成
    和解，有該和解書在卷可稽，且其犯罪後自始坦承犯行，犯
    後態度良好等一切情狀，分別量處如主文所示之刑，並定其
    應執行之刑。又被告前無任何犯罪前科，本次犯罪之後已賠
    償被害人，有該和解書在卷可稽，且其為中度智障，智能明
    顯不足，有該殘障手冊影本在卷可稽，經本院當庭以小學程
    度的簡單數學題目測試結果，其並無法完全回答問題，顯見
    其對數字的認知及理解能力明顯不足，既然被告有上述明顯
    的智能障礙，自然難以期待其在社會上能找到正當的工作，
    難免會因缺錢花用而犯下竊盜犯行，況且本院認為被告因智
    能障礙而無法明確認知瞭解社會規範之意涵，倘令其入監執
    行，亦難收矯正之效果，且公訴人亦同意給予被告緩刑之機
    會，故本院認為被告所受之有期徒刑應暫不執行為適當，爰
    併諭知宣告緩刑2 年，以啟自新，惟為確實使被告逐漸建立
    有正確之法律觀念，依法併宣告緩刑期內付保護管束，俾由
    臺灣屏東地方法院檢察署之觀護人予以適當之督導。
據上論斷，應依刑事訴訟法第273 之1 第1 項、第284 條之1 、
第299 條第1 項前段，刑法第321 條第1 項第1 款、第2 款、第
74條第1 項第1 款、第93條第1 項、第51條第5 款，判決如主文
。
本案經檢察官李賜隆到庭執行職務。
中    華    民    國    97    年    1     月    24    日
                  刑事第四庭    法  官  王炳人
以上正本證明與原本無異。
如不服本判決應於收受本判決送達後十日內向本院提出上訴書狀，
其未敘述上訴理由者，並得於提起上訴後十日內向本院補提理由
書狀（均須按他造當事人之人數附繕本）「切勿逕送上級法院」
中    華    民    國    97    年    1     月    25    日
                                書記官  潘豐益
附錄本判決論罪科刑法條全文
中華民國刑法第321條
（加重竊盜罪）
犯竊盜罪而有左列情形之一者，處 6 月以上、 5 年以下有期徒
刑：
一  於夜間侵入住宅或有人居住之建築物、船艦或隱匿其內而犯之者。
二  毀越門扇、牆垣或其他安全設備而犯之者。


司法院資訊處製作；財團法人民間司法改革基金會備份。
